臺灣嘉義地方法院交通事件裁定　　　　　94年度交聲字第86號
原處分機關　交通部公路總局嘉義區監理所嘉義市監理站
異　議　人
即受處分人　甲○○　男　42歲.
上列異議人即受處分人因違反道路交通管理處罰條例案件，對於
交通部公路總局嘉義區監理所嘉義市監理站於民國九十四年四月
二十日所為之處分（原處分案號：嘉監義字第裁七六—Ｌ000
00000號），聲明異議，本院裁定如下：
    主  文
異議駁回。
    理  由
一、按汽車駕駛人，駕駛汽車肇事致人受傷或死亡，應即採取救
    護或其他必要措施，並向警察機關報告，不得駛離；違者吊
    扣其駕照三個月至六個月；逃逸者吊銷駕駛執照，道路交通
    管理處罰條例第六十二條第一項定有明文。而依上開規定吊
    銷駕駛執照者，終身不得考領駕駛執照，同條例第六十七條
    第一項亦有明文。
二、原處分意旨略以：異議人即受處分人甲○○駕駛車牌號碼Ｔ
    Ｌ—六一六五號自用小客車，於民國九十四年一月十九日凌
    晨零時二十分許，行經嘉義市○○路○段、中興路口時，與
    被害人王瑞麟騎乘之腳踏車發生車禍，致王瑞麟受傷，惟異
    議人見狀未即時下車處理，旋即駕車逃逸，嗣為警員據肇事
    路口監視器翻拍照片，循線查獲受處分人到案。原舉發機關
    因認異議人有肇事逃逸之違規事實，而填製嘉市警交字第Ｌ
    00000000號舉發違反道路交通管理事件通知單舉發
    ，嗣異議人向原處分機關即交通部公路總局嘉義區監理所嘉
    義市監理站申訴，經原處分機關調查結果仍認異議人有上開
    違規行為，乃依道路交通管理處罰條例第六十二條第一項、
    第六十七條第一項之規定，於九十四年四月二十日以嘉監義
    字第裁七六—Ｌ00000000號裁決書，據以裁處異議
    人吊銷駕駛執照，終身不得考領駕駛執照之處分。
三、異議意旨略以：異議人於九十四年一月十九日凌晨零時二十
    分許，駕駛車牌號碼ＴＬ—六一六五號自用小客車，行經嘉
    義市○○路○段、中興路口時，因當時天色昏暗，不慎與被
    害人王瑞麟騎乘之腳踏車發生擦撞，且當時身心體能非處於
    最佳狀態，故未能立即發現擦撞之事實，顯非故意駕車逃逸
    ，事後亦已與王瑞麟達成和解，並經臺灣嘉義地方法院檢察
    署檢察官為不起訴處分等情。
四、經查：異議人駕駛汽車肇事致被害人王瑞麟受傷而逃逸之事
    實，業據異議人於警詢中坦承不諱，並經被害人王瑞麟證述
    屬實，復有嘉義市警察局嘉市警交字第Ｌ00000000
    號舉發違反道路交通管理事件通知單、嘉義市警察局九十四
    年三月二十五日嘉市警交字第○九四○○三六八五六號函在
    卷可稽，足見受處分人肇事逃逸之違規行為甚為明確。縱異
    議人事後與被害人達成和解，被害人因而撤回傷害告訴，嘉
    義地方法院檢察署檢察官乃就異議人涉犯傷害罪部分以九十
    四年度偵字第一四五八號為不起訴處分確定，仍無從解免其
    肇事致人受傷而逃逸之違規行為。再者，異議人因同一車禍
    肇事逃逸行為，另涉刑法第一百八十五條之四肇事致人死傷
    逃逸罪，經臺灣嘉義地方法院檢察署檢察官提起公訴，並經
    本院以九十四年度嘉交簡字第三五六號判決處有期徒刑六月
    ，如易科罰金，以三百元折算一日，緩刑三年確定，業據本
    院調取該案卷宗審閱無訛。異議人辯稱因車禍當時身心體能
    非處於最佳狀態，未能立即察覺發生擦撞云云，顯係事後卸
    責之詞，不足採信。本件異議人既有上述違規事實，原處分
    機關依道路交通管理處罰條例第六十二條第一項、第六十七
    條第一項之規定，裁處異議人吊銷駕駛執照終身禁考之處分
    ，並無不當。本件異議為無理由，應予駁回。
據上論斷，應依道路交通管理處罰條例第八十七條第二項，道路
交通案件處理辦法第十九條，裁定如主文。
中　　華　　民　　國　　94　　年　　7 　　月　　27　　日
                    交通法庭    法　官　鄭雅文
以上正本證明與原本無異。
如不服本裁定，應於送達後10日內，向本院提出抗告狀。
中　　華　　民　　國　　94　　年　　7 　　月　　27　　日
                            　　書記官　鄭翔元
